【裁判字號】    92,易,1947
【裁判日期】    920722
【裁判案由】    毒品危害防制條例
【裁判全文】
臺灣板橋地方法院刑事判決                        九十二年度易字第一九四七號
    公  訴  人  臺灣板橋地方法院檢察署檢察官
    被      告  甲○○
右列被告因毒品危害防制條例案件，經檢察官提起公訴（九十二年度偵字第一六五九
號），本院判決如左：
    主  文
甲○○施用第二級毒品，累犯，處有期徒刑伍月，如易科罰金，以參佰元折算壹日。
扣案之安非他命吸食器壹組沒收。
    事  實
一、甲○○曾因施用第二級毒品安非他命案件，經本院裁定送觀察、勒戒後，認無繼
    續施用毒品之傾向，由臺灣板橋地方法院檢察署檢察官於民國八十七年十一月九
    日，以八十七年度偵緝字第一０六七號不起訴處分確定。甲○○又因施用第二級
    毒品安非他命案件，再經本院裁定送觀察、勒戒後，認有繼續施用毒品之傾向，
    並經法院裁定強制戒治，又經裁定停止戒治交付保護管束，嗣於八十九年六月二
    日保護管束期滿；其所涉刑案部分，經臺灣板橋地方法院檢察署檢察官於八十八
    年六月三十日以八十八年度偵字第一二五三四號提起公訴，經本院於八十八年九
    月三十日以八十八年度易字第三四七一號判決判處有期徒刑六月，再經臺灣高等
    法院於八十八年十二月十五日以八十八年度上易字第四九九七號駁回上訴確定，
    並於八十九年七月七日易科罰金執行完畢。嗣甲○○再涉犯施用第二級毒品安非
    他命案件，經本院依臺灣板橋地方法院檢察署檢察官聲請於九十一年十一月二十
    五日以九十一年度毒聲字第三八七三號裁定令入戒治處所施以強制戒治；而所涉
    刑案部分，亦經臺灣板橋地方法院檢察署檢察官於九十一年十二月十一日以九十
    一年度毒偵字第三五九一號聲請簡易判決處刑，並經本院於九十二年二月十二日
    以九十二年度板簡字第一一六號判決判處有期徒刑六月，並於同年三月十三日確
    定。詎甲○○猶不思戒除惡習，竟又於九十二年五月十二日晚上某時許，在台北
    縣永和市○○街一０五巷四樓五樓，以將安非他命置於吸食器內，以火燒烤產生
    煙霧，再以口鼻吸用之方式，施用第二級毒品安非他命一次（其另涉之施用第一
    級毒品海洛因犯行部分，由檢察官另行併案至本院審理中）。嗣於同日即九十二
    年五月十二日晚上二十二時五十五分許，為警在上址查獲，並扣其所有之安非他
    命吸食器一組。
二、案經臺北縣政府警察局永和分局報請台灣板橋地方法院檢察署檢察官偵查起訴。
    理  由
一、右揭事實，業據被告甲○○於本院審理時坦承不諱，復有安非他命吸食器一組扣
    案足資佐證，且其於為警查獲後於警訊時所採集之尿液送檢驗結果，確呈安非他
    命類陽性反應，亦有台灣檢驗科技股份有限公司九十二年六月二日濫用藥物尿液
    檢驗報告一紙在卷足憑。又被告前因施用第二級毒品安非他命案件，經本院裁定
    送觀察、勒戒後，認無繼續施用毒品之傾向，由臺灣板橋地方法院檢察署檢察官
    於八十七年十一月九日，以八十七年度偵緝字第一０六七號不起訴處分確定；被
    告又因施用第二級毒品安非他命案件，再經本院裁定送觀察、勒戒後，認有繼續
    施用毒品之傾向，並經法院裁定強制戒治，又經裁定停止戒治交付保護管束，嗣
    於八十九年六月二日保護管束期滿；所涉刑案部分，經臺灣板橋地方法院檢察署
    檢察官於八十八年六月三十日以八十八年度偵字第一二五三四號提起公訴，經本
    院於八十八年九月三十日以八十八年度易字第三四七一號判決判處有期徒刑六月
    ，再經臺灣高等法院於八十八年十二月十五日以八十八年度上易字第四九九七號
    駁回上訴確定，並於八十九年七月七日易科罰金執行完畢；嗣被告再涉犯施用第
    二級毒品安非他命案件，經本院依臺灣板橋地方法院檢察署檢察官聲請於九十一
    年十一月二十五日以九十一年度毒聲字第三八七三號裁定令入戒治處所施以強制
    戒治；而所涉刑案部分，亦經臺灣板橋地方法院檢察署檢察官於九十一年十二月
    十一日以九十一年度毒偵字第三五九一號聲請簡易判決處刑，並經本院於九十二
    年二月十二日以九十二年度板簡字第一一六號判決判處有期徒刑六月，並於同年
    三月十三日確定等情，有前開不起訴處分書、起訴書、聲請簡易判決處刑書各一
    件、判決書二件及臺灣高等法院被告全國前案紀錄表一件附卷足憑，是故，被告
    四犯施用毒品罪，與毒品危害防制條例第二十條第三項前段之規定相符，殆無疑
    問。本件事證明確，被告施用安非他命犯行洵堪認定。
二、核被告所為，係犯毒品危害防制條例第十條第二項之施用第二級毒品罪。其施用
    前後持有第二級毒品安非他命，持有毒品之低度行為應為施用之高度行為所吸收
    ，不另論罪。又被告有如事實欄所載之論罪科刑執行情形，有前開台灣高等法院
    被告全國前案紀錄表在卷可憑，其於有期徒刑執行完畢後五年內，再犯有期徒刑
    以上之本罪，為累犯，應依法加重其刑。爰審酌被告曾因施用毒品經送觀察、勒
    戒及強制戒治後，仍未能戒斷其施用毒品之惡習，惟因施用毒品僅係戕害其自己
    身心並無加害他人，及其犯後坦承犯行、態度良好等一切情狀，量處如主文所示
    之刑，並諭知易科罰金之折算標準，以示懲儆。
三、扣案之吸食器一組，為被告所有且係供其施用安非他命所用，已據被告供明在卷
    ，而該等物品之性質上僅係日常用品臨時替代使用之物，無論就其性質上或使用
    上，並非專供施用毒品之器具，爰依刑法第三十八條第一項第二款規定宣告沒收
    。
據上論斷，應依刑事訴訟法第二百九十九條第一項前段，毒品危害防制條例第十條第
二項，刑法第十一條前段、第四十七條、第四十一條第一項前段、第三十八條第一項
第二款，罰金罰鍰提高標準條例第二條，判決如主文。
本案經檢察官林珮菁到庭執行職務。
中      華      民      國    九十二    年      七      月    二十二    日
                                  臺灣板橋地方法院刑事第二庭
                                          法  官    崔玲琦
右正本證明與原本無異。
如不服本判決，應於判決送達後十日內向本院提出上訴狀 (應附繕本) ，上訴於
臺灣高等法院。
                                          書記官    陳金鳳
中      華      民      國    九十二    年      八      月        六    日
附錄本案所犯法條全文
毒品危害防制條例第十條
施用第一級毒品者，處六月以上五年以下有期徒刑。
施用第二級毒品者，處三年以下有期徒刑。


司法院資訊處製作；財團法人民間司法改革基金會備份。
